【裁判字號】    91,交簡上,113
【裁判日期】    920117
【裁判案由】    公共危險
【裁判全文】
臺灣高雄地方法院刑事判決                      九十一年度交簡上字第一一三號
    上  訴  人
    即  被  告  甲○○  男  三.
右列上訴人因公共危險案件，不服臺灣高雄地方法院高雄簡易庭於中華民國九十一年
十月一日之九十一年度交簡字第三九四號第一審判決（起訴案號：臺灣高雄地方法院
檢察署九十一年度偵字第二○○四二號），本院判決如左：
    主  文
上訴駁回。
    事  實
一、甲○○於民國九十一年九月六日下午在高雄市旗津區友人住處服用酒類後，其思
    考、個性行為均有改變之現象，以致判斷、控制力及注意能力均受影響，已不能
    安全駕駛動力交通工具，竟率爾駕駛車牌號碼ＹＹＲ─六五六號輕型機車，於同
    年九月七日十四時五十五許，沿高雄市鼓山區○○○路由西往東方向行駛，經員
    警在該路及鼓山一路口攔檢實施測試結果，其呼氣所含酒精濃度為每公升一點三
    七毫克（一‧三七ＭＧ／Ｌ），始獲悉上情。
二、案經高雄市政府警察局鼓山分局移請臺灣高雄地方法院檢察署偵查後聲請簡易判
    決處刑。
    理  由
一、訊據上訴人即被告甲○○對右揭事實，均坦承不諱，並有酒精濃度測試表、測試
    觀察紀錄表及舉發違反道路交通管理事件通知單各一份在卷可稽，足證其自白洵
    屬有據，自堪採信。按刑法第一百八十五條之三規定所謂「不能安全駕駛」，乃
    抽象危險犯，並不以發生具體危險為必要，對於呼氣酒精濃度已達每公升零點五
    五毫克（○‧五五ＭＧ／Ｌ）以上，肇事率為一般正常人之十倍，認為已達不能
    安全駕車之標準，此業經法務部八十八年五月十八日法八八檢字第○○一六六九
    號函告週知，且按就醫學文獻所知，酒精對人體造成之影響，於呼氣時酒精濃度
    達每公升零點二五毫克（約合體內血液中酒精濃度五○ＭＧ／ＤＬ或零點零五％
    ）即會輕度中毒，造成輕度協調功能降低，呼氣酒精濃度達每公升零點五五毫克
    時（約合體內血液中酒精濃度一○○ＭＧ／ＤＬ或零點零一％）屬輕到中度中毒
    症狀，出現反應較慢、感覺減低、影響駕駛之狀況；呼氣酒精濃度達每公升零點
    七五毫克（約合體內血液中酒精濃度一五○ＭＧ／ＤＬ或零點一五％）時出現思
    考改變、個性行為改變等中毒症狀；又飲酒後一小時許，其體內血液酒精濃度可
    達最高，此分別有行政院國軍退除役官兵輔導委員會臺北榮民總醫院八十八年八
    月五日（八八）北總內字第二六八六八號函文、八十八年十月二十六日（八八）
    院賓文廉字第一三四○七號臺灣高等法院函中所附臺北醫學院附設醫院精神科主
    任蔡尚穎「酒精對人體生理與行為之影響」一文可據。而本案被告為警查獲時其
    呼氣所含酒精成份測試，其呼氣酒精濃度已達每公升一點三七毫克，且於查獲、
    測試及訊問過程中有語無倫次、含糊不清、意識模糊、注意力無法集中及多話等
    情事，業據測試觀察紀錄表記載甚明，及由前開醫學文獻顯示其主觀上已有思考
    、個性行為改變之情形，被告顯已達不能安全駕駛之情狀，足堪認定。故本案事
    證已臻明確，被告犯行堪予認定。
二、核被告甲○○所為，係犯刑法第一百八十五條之三服用酒類不能安全駕駛動力交
    通工具罪。原審認被告所犯上開罪名，故依刑法第一百八十五條之三、第四十一
    條第一項、罰金罰鍰提高標準條例第二條，並審酌被告於飲酒後已達不能安全駕
    駛動力交通工具之情形下，竟貿然駕駛車輛，罔顧公眾行之安全及其犯罪後坦承
    全部犯行，態度良好等一切情狀，故量處被告有期徒刑三月，如易科罰金以三百
    元折算壹日，其認事用法，均無違誤之處，量刑尚屬妥適。被告上訴意旨指摘原
    審判決並未量處緩刑，尚有未洽，請求予以緩刑宣告云云。惟查，被告前曾於八
    十八年因竊盜案件，經法院判處有期徒刑三月，緩刑二年，此有臺灣高雄地方法
    院檢察署刑案資料查註紀錄表附卷可參，其甫於緩刑期滿後再為本件犯行，難期
    被告無再犯之虞，況酒後駕車易肇車禍，對社會大眾生命安全造成莫大威脅，是
    以政府三令五申宣導嚴禁酒後駕車，不遺餘力。本案被告酒後駕車之酒精濃度高
    達每公升一點三七毫克，猶漠視社會大眾安全駕駛機車，非科予相當之刑罰，難
    收警惕之效，故與暫不執行為適當之緩刑要件有別，其上訴意旨，難認有理由。
    故綜上所述，原審據上開事實量刑，尚稱妥適，被告上訴意旨猶執前詞，指摘原
    判決未為緩刑宣告不當云云，為無理由，應予駁回。
據上論斷，應依刑事訴訟法第四百五十五條之一第一項、第三項、第三百六十八條，
判決如主文。
中      華      民      國      九十二      年     一     月    十七    日
                                臺灣高雄地方法院刑事第二庭
                                    審判長法  官    陳志銘
                                        法  官    劉定安
                                          法  官    李代昌
右正本證明與原本無異。
不得上訴。
                                          書記官    吳月華
中      華      民      國      九十二      年     一     月    十七    日
附錄本判決論罪科刑適用法條
中華民國刑法第一百八十五條之三
服用毒品、麻醉藥品、酒類或其他相類之物，不能安全駕駛動力交通工具
而駕駛者，處一年以下有期徒刑、拘役或三萬元以下罰金。


司法院資訊處製作；財團法人民間司法改革基金會備份。
